【裁判字號】    98,上訴,363
【裁判日期】    980318
【裁判案由】    違反槍砲彈藥刀械管制條例等
【裁判全文】
臺灣高等法院高雄分院刑事判決         98年度上訴字第363號
    上  訴  人
    即  被  告  乙○○
上列上訴人因違反槍砲彈藥刀械管制條例等案件，不服臺灣屏東
地方法院97年度訴字第1500號中華民國98年2月17日第一審判決
（起訴案號：臺灣屏東地方法院檢察署97年度偵字第5120號），
提起上訴，本院判決如下：
    主  文
上訴駁回。
    理  由
一、按不服地方法院之第一審判決而上訴者，應向管轄第二審之
    高等法院為之。上訴書狀應敘述具體理由，上訴書狀未敘述
    上訴理由者，應於上訴期間屆滿後20日內補提理由書於原審
    法院，逾期未補提者，原審法院應定期間先命補正；第二審
    法院認為上訴書狀未敘述理由或上訴有第362 條前段之情形
    者，應以判決駁回之，但其情形可以補正而未經原審法院命
    其補正者，審判長應定期間先命補正，刑事訴訟法第361 條
    、第367 條，分別定有明文。所謂上訴書狀應敘述具體理由
    ，必係依據卷內既有訴訟資料或提出新事證，指摘或表明第
    一審判決有何採證認事、用法或量刑等足以影響判決本旨之
    不當或違法，而構成應予撤銷之具體事由，始克當之（例如
    ：依憑證據法則具體指出所採證據何以不具證據能力，或依
    憑卷證資料，明確指出所為證據證明力之判斷如何違背經驗
    、論理法則）；倘僅泛言原判決認定事實錯誤、違背法令、
    量刑失之過重或輕縱，而未依上揭意旨指出具體事由，或形
    式上雖已指出具體事由，然該事由縱使屬實，亦不足以認為
    原判決有何不當或違法者（例如：對不具有調查必要性之證
    據，法院未依聲請調查亦未說明理由，或援用證據不當，但
    除去該證據仍應為同一事實之認定），皆難謂係具體理由，
    俾與第二審上訴制度旨在請求第二審法院撤銷、變更第一審
    不當或違法之判決，以實現個案救濟之立法目的相契合，並
    節制濫行上訴（最高法院97年度臺上字第892 號判決參照）
    。是以上訴人之上訴書狀或補提之上訴理由書，雖有敘述上
    訴理由，惟並未具體敘述第一審判決有上述違法、不當情形
    ，即與未敘述具體理由無異，其所為上訴，即不符合上訴之
    法定要件。
二、經查：本件原判決以上訴人即被告乙○○於警、偵、審時之
    自白，核與被害人丙○○於警詢、偵訊之指訴之被害情節大
    致相符，復有證人及當場目睹經過之甲○○、陳俊杰、與被
    告共同前往案發現場之陳金佐、王俊權、黃亭丰等人於警詢
    、偵訊之證述稽詳，並有枋寮社團法人枋寮醫院所出具甲○
    ○之診斷證明書、相關證物採證位置圖各1 份、屏東縣警察
    局枋寮分局搜索扣押筆錄暨扣押物品目錄表2 份、現場照片
    65張附卷可稽，及扣案之上開改造手槍1 枝（槍枝管制編號
    ：0000000000，含彈匣1 個）、制式子彈1 顆足資佐憑。而
    扣案之上開改造手槍1 枝（槍枝管制編號：0000000000，含
    彈匣1 個），經送請內政部警政署刑事警察局鑑定結果，認
    係改造手槍，由仿BERETTA 廠92FS型半自動手槍製造之槍枝
    ，裝換土造金屬槍管而成之，擊發功能正常，可供擊發適用
    子彈使用，具殺傷力；扣案之子彈1 顆，認係口徑9mm 制式
    子彈，經試射，可擊發，認具殺傷力，此有內政部警政署刑
    事警察局97年9 月9 日刑鑑字第0970113934號槍彈鑑定書存
    卷可查等為據，認定被告確有未經許可，持有可發射子彈具
    有殺傷力之改造手槍、子彈及恐嚇危害安全等犯行，就持有
    可發射子彈具有殺傷力之改造手槍部分量處有期徒刑3 年2
    月，併科罰金新臺幣2 萬元，如易服勞役，以新臺幣1 千元
    折算1 日，就恐嚇危害安全部分量處有期徒刑6 月，定應執
    行刑為有期徒刑3 年6 月，併科罰金新臺幣2 萬元，如易服
    勞役，以新臺幣1 千元折算1 日等情，均已詳敘其所憑證據
    、認定理由及量刑依據，從形式上觀察並無任何採證認事、
    用法或量刑之不當或違法。被告收受判決後提起本件第二審
    上訴，其上訴理由僅泛言：「被告於案發當日雖有對空鳴槍
    之舉，然目的在於阻止雙方衝突擴大，減少傷亡發生，故被
    告當時並無加害他人生命、身體之意，故此鳴槍行為應未構
    成恐嚇危害安全罪。又被告事後已經知錯，深感懊悔不已，
    希望法院從輕量刑，給被告1 個自新機會。」等語。惟按量
    刑之輕重本屬法院依職權裁量之事項，本件原審判決量處被
    告持有槍枝部分有期徒刑3 年2 月，併科罰金新台幣2 萬元
    、恐嚇危害安全罪部分有期徒刑6 月，定應執行刑有期徒刑
    3 年6 月，併科罰金新台幣2 萬元，已審酌被告之行為對社
    會治安仍存有潛在之危險，惟其未曾以該槍彈犯罪，且係為
    防止雙方鬥毆傷亡，並未因此造成公眾或他人之現實惡害，
    所生損害不大，且其持有之改造手槍只有1 枝，具制式子彈
    合計亦只3 顆，數量非至鉅，犯罪情節尚非重大，並衡酌被
    告犯後坦承犯罪，顯具悔過之意之犯罪後態度等一切情狀，
    並未逾越職權，亦未違反比例原則，而被告上訴所指其否認
    有恐嚇危害安全犯行，至持有槍枝罪部分量刑過重等情狀，
    核被告之上訴意旨，並未依據卷內既有訴訟資料提出新事證
    ，以指摘或表明第一審判決有何採證認事、用法或量刑等足
    以影響判決本旨之不當或違法，要難謂其上訴書狀已經敘述
    具體理由，揆諸上開規定及說明，本件上訴顯無具體理由而
    不合法定程式，應予駁回，並不經言詞辯論為之。
三、據上論斷，應依刑事訴訟法第367 條前段、第372 條，判決
    如主文。
中    華    民    國    98    年    3     月    18    日
                  刑事第二庭  審判長法  官  林正雄
                                    法  官  陳啟造
                                    法  官  黃壽燕
以上正本證明與原本無異。
恐嚇危害安全罪部分不得上訴。
其餘部分如不服本判決應於收受本判決後10日內向本院提出上訴
書狀，其未敘述上訴理由者，並得於提起上訴後10日內向本院補
提理由書狀（均須按他造當事人之人數附繕本）「切勿逕送上級
法院」。
中    華    民    國    98    年    3     月    18    日
                                    書記官  梁雅華
附錄本判決論罪科刑法條：
槍砲彈藥刀械管制條例第8 條第4 項
未經許可，持有、寄藏或意圖販賣而陳列第一項所列槍枝者，
處3 年以上10年以下有期徒刑，併科新臺幣7 百萬元以下罰金。
槍砲彈藥刀械管制條例第12條第4 項
未經許可，持有、寄藏或意圖販賣而陳列子彈者，處5 年以下有
期徒刑，併科新臺幣3 百萬元以下罰金。
刑法第305 條（恐嚇危害安全罪）
以加害生命、身體、自由、名譽、財產之事，恐嚇他人致生危
害於安全者，處2 年以下有期徒刑、拘役或3 百元以下罰金。


司法院資訊處製作；財團法人民間司法改革基金會備份。
